【裁判字號】    95,訴,72
【裁判日期】    950303
【裁判案由】    違反槍砲彈藥刀械管制條例
【裁判全文】
臺灣雲林地方法院刑事判決                95年度訴字第72號
公  訴  人  臺灣雲林地方法院檢察署檢察官
被      告  乙○○
                    國民
                    （現另案在臺灣雲林監獄執行中）
指定辯護人  本院公設辯護人  甲○○
上列被告因違反槍砲彈藥刀械管制條例案件，經檢察官提起公訴
（94年度偵字第4490號），本院判決如下：
    主  文
乙○○未經許可持有手槍，處有期徒刑伍年陸月，併科罰金新臺
幣貳拾萬元，罰金如易服勞役，以罰金總額與陸個月之日數比例
折算，褫奪公權陸年。扣案之義大利BERETTA 廠製8000 COUGAR
F 型口徑9mm 制式半自動手槍壹支（含彈匣貳個，槍枝管制編號
：0000000000號）、口徑9mm 制式子彈貳顆、土造子彈拾肆顆，
均沒收之。
    事實及理由
一、犯罪事實：
    乙○○明知可發射子彈具有殺傷力之各式槍砲、子彈，均屬
    槍砲彈藥刀械管制條例管制之違禁物，非經中央主管機關許
    可，不得持有，竟基於持有具有殺傷力制式手槍、子彈之犯
    意，於民國82年夏季某日下午04時許，在其友人「楊財福」
    （已歿）位於雲林縣斗南鎮石龜里住處（詳細住址不明），
    以新臺幣（下同）170,000 元代價，向「楊財福」購買具有
    殺傷力之義大利BERETTA 廠製8000 COUGAR F 型口徑9mm 制
    式半自動手槍1 支、口徑9mm 制式子彈5 顆、具直徑約9mm
    金屬彈頭之土造子彈21顆，而未經許可持有前開槍彈，並將
    之藏置在雲林縣斗南鎮○○里○○路86巷11號住處倉庫內。
    其後，乙○○因違反毒品危害防制條例案件遭通緝，即隨身
    攜帶上開槍彈。嗣於94年09月08日凌晨零時15分許，在嘉義
    縣民雄鄉○○村○○○街11號前為警逮捕，並在其隨身背包
    中查扣彈匣1 個、內裝填子彈13顆、及在其所有車號B9-347
    9 號自小客車前乘客座腳踏板處，查扣具殺傷力之義大利BE
    RETTA 廠製8000 COUGAR F 型口徑9mm 制式半自動手槍1 支
    、內置彈匣1 個、子彈13顆。
二、認定犯罪事實所憑證據及理由：
(一)、內政部警政署刑事警察局94年10月05日刑鑑字第0940139726
    號槍彈鑑定書（見94年度偵字第4490號卷第6 頁至第10頁）
    。證明：
    1.送鑑手槍1 支，認係義大利BERETTA 廠製8000 COUGAR F
      型口徑9mm 制式半自動手槍，機械性能良好，可擊發同口
      徑制式子彈，認具殺傷力。
    2.送鑑子彈26顆，鑑定情形如下：
      (1)、5 顆，認均係口徑9mm 制式子彈（試射3 顆），認均
          具殺傷力。
      (2)、21顆，認均係土造子彈，均具直徑約9mm 之金屬彈頭
          ，採樣7 顆試射，均可擊發，認具殺傷力。
(二)、槍彈照片8 張（見94年度偵字第4490號卷第9 頁至第10頁）
    。證明：
    照片所示之物即為被告乙○○遭查獲時所持有之手槍及子彈
    。
(三)、本院於審判時當庭勘驗扣案手槍、子彈，認扣案手槍擊發性
    能良好，槍管無改造痕跡，槍枝外觀顏色及編號與上開槍彈
    鑑定書所附照片內容相符；彈匣有2 個，1 個內置手槍，1
    個外放；扣案子彈26顆，除已試射之子彈10顆，僅餘10顆彈
    殼及3 顆彈頭外，其餘16顆子彈結構完整，子彈外觀顏色與
    上開槍彈鑑定書所附照片內容相符。
(四)、被告於警詢之供述筆錄、檢察官面前之供述筆錄（見雲林機
    字第0940014439號卷第1 頁至第9 頁、94年度偵字第4490號
    卷第28頁至第29頁、第33頁）。證明：
    被告於82年間，在其友人「楊財福」（已死亡）位於雲林縣
    斗南鎮石龜里住處，以17萬元代價，購得扣案之槍彈，而未
    經許可持有之，嗣於94年09月08日凌晨零時15分許，在嘉義
    縣民雄鄉○○村○○○街11號前為警逮捕，並在其所有之上
    開自小客車前乘客座腳踏板處、其攜帶之隨身背包內，扣得
    上開槍彈。
(五)、被告於本院審判時，對於上開犯罪事實坦承不諱，並自白其
    犯罪動機、犯罪手段。
三、論罪科刑之理由：
(一)、被告所為，係犯修正後槍砲彈藥刀械管制條例第7 條第4 項
    未經許可持有制式手槍罪、及同條例第12條第4 項未經許可
    持有子彈罪。被告同時持有上開槍彈，係1 行為觸犯2 罪名
    ，為想像競合犯，應從一重以修正後槍砲彈藥刀械管制條例
    第7 條第4 項未經許可持有制式手槍罪處斷。起訴書犯罪事
    實欄誤載被告所為關於持有制式手槍部分為持有改造手槍，
    被告持有制式手槍部分，並誤引刑法第2 條第1 項但書之規
    定，認被告係犯修正前槍砲彈藥刀械管制條例第11條第4 項
    之未經許可持有其他可發射子彈具有殺傷力之改造手槍罪，
    惟此業經公訴檢察官到庭更正犯罪事實，並變更起訴法條為
    修正後槍砲彈藥刀械管制條例第7 條第4 項，就該部分犯行
    ，本院自毋庸再行變更起訴法條。
(二)、本院審酌：被告前有違反麻醉藥品管理條例、肅清煙毒條例
    、毒品危害防制條例、竊盜、偽造有價證券等案件之前科紀
    錄，有臺灣高等法院被告前案紀錄表，顯見其素行不良。被
    告持有槍、彈之時間長達12年之久，持有子彈數量高達26顆
    ，犯罪情節非輕，對於社會治安所潛藏之危險性不小，其於
    通緝期間隨身其有上開槍彈，品行不端。然被告持有上開槍
    、彈期間，並未持以犯案或四處炫燿，足認被告尚非擁槍自
    重，生性兇殘之人。被告因以友人「楊財福」向其借款，本
    欲以上開槍彈質押予被告，被告一時興起，取款向「楊財福
    」購得槍彈，用以防身，由其犯罪動機足見被告非惡性重大
    之人。被告教育程度僅國小畢業，智識尚薄。被告犯後坦承
    犯行，具有悔意，犯後態度良好，及其他一切情狀，量處如
    主文所示之刑，罰金部分，同時諭知易服勞役之折算標準。
    被告所犯未經許可持有槍彈犯罪之性質，對他人生命安全造
    成極大威脅，被告之危險性格顯不適合處理公共事務、行使
    公權，本院因而認為有褫奪公權必要，爰併宣告褫奪公權6
    年。
(三)、扣案之制式手槍（槍枝管制編號：0000000000號）1 支、彈
    匣2 個、制式子彈2 顆、土造子彈14顆，均為違禁物，應依
    刑法第38條第1 項第1 款之規定宣告沒收之。至業已試射之
    制式子彈3 顆、土造子彈7 顆，僅餘3 顆彈頭及10顆彈殼，
    不具子彈結構，已無殺傷力，非違禁物，爰不宣告沒收。
四、應適用之法律：
(一)、刑事訴訟法第299 條第1 項前段。
(二)、修正後槍砲彈藥刀械管制條例第7 條第4 項、第12條第4 項
    。
(三)、刑法第11條前段、第55條、第42條第3 項、第37條第2 款、
    第38條第1 項第1 款。
(四)、罰金罰鍰提高標準條例第2 條，現行法規所定貨幣單位折算
    新臺幣條例第2 條。
中    華    民    國    95    年    3     月    3     日
                  刑事第一庭    審判長法  官  侯廷昌
                                      法  官  柯志民
                                      法  官  楊欣怡
以上正本證明與原本無異。
如不服本判決，應於判決送達後10日內，向本院提出上訴狀（須
附繕本）。
                                      書記官  馮善詮
中    華    民    國    95    年    3     月    3     日
附錄法條：
槍砲彈藥刀械管制條例第7條
未經許可，製造、販賣或運輸火砲、肩射武器、機關槍、衝鋒槍
、卡柄槍、自動步槍、普通步槍、馬槍、手槍或各類砲彈、炸彈
、爆裂物者，處死刑、無期徒刑或7 年以上有期徒刑；處徒刑者
，併科新台幣3 千萬元以下罰金。
未經許可，轉讓、出租或出借前項所列槍砲、彈藥者，處無期徒
刑或 5 年以上有期徒刑，併科新台幣 1 千萬元以下罰金。
意圖供自己或他人犯罪之用，而犯前二項之罪者，處死刑或無期
徒刑；處徒刑者，併科新台幣 5 千萬元以下罰金。
未經許可，持有、寄藏或意圖販賣而陳列第 1 項所列槍砲、彈
藥者，處5 年以上有期徒刑，併科新台幣1 千萬元以下罰金。第
1 項至第3 項之未遂犯罰之。


司法院資訊處製作；財團法人民間司法改革基金會備份。
